臺灣台北地方法院刑事判決　　　　　　　　八十九年度交簡上字第一三八號
　　上 訴 人　台灣臺北地方法院檢察署檢察官
　　被　　告　甲○○
　　選　　任
　　辯 護 人　陳純仁
　　　　　　　梁馨尹
右列上訴人因過失傷害案件，不服本院八十九年度北交簡字第一六一五號中華民國八
十九年八月七日第一審判決（聲請案號：八十九年度偵字第八三五○號），提起上訴
，本院管轄之第二審合議庭判決如左：
    主      文
原判決撤銷。
甲○○因過失傷害人，處拘役貳拾日，如易科罰金，以參佰元折算壹日。緩刑貳年。
    事      實
一、甲○○於民國八十八年十月二十二日中午十二時許，駕駛車牌號碼Ｊ五－一一五
    二號自用小客車，沿台北市○○○路四一○巷由北往南方向行駛，途經該路段四
    一○巷二十八號前，本應注意汽車行進中駕駛人應注意車前狀況，隨時採取必要
    之安全措施，而依當時天氣晴、視線良好，並無不能注意之情事，竟疏未注意，
    而貿然行駛，致所駕駛車輛之右前車輪撞擊在路旁購物之行人乙○○右腳，使其
    跌倒在地，受有右側手肘及手腕擦傷、右側踝挫傷之傷害。嗣員警據報，未經報
    明肇事人姓名，前往現場處理時，甲○○在場，並當場承認為肇事人，自首而接
    受裁判。
二、案經乙○○訴由台灣台北地方法院檢察署檢察官聲請簡易判決處刑。
    理      由
一、訊據被告甲○○矢口否認有何過失之行為，辯稱：伊當時車速極慢，未感覺有壓
    到告訴人的腳，直到告訴人拍打所駕駛車輛之後車窗、及行李箱，始察覺上情云
    云。經查：被告甲○○未注意車前狀況致肇事致人受傷之事實，業據告訴人乙○
    ○指訴甚詳，復與被告於肇事當時，向現場處理員警陳稱：「當時我車直行中，
    肇事前我未注意到右側行人。我車行至肇事處，我媽坐旁邊告訴我有撞到人，我
    即慢慢把車靠邊停，並下車查看，才知我車右前輪壓到行人之右腳板而肇事，之
    後我媽即陪行人至中山醫院治療」相符，此有交通事故談話紀錄表、道路交通事
    故調查報告表、交通事故補充資料表、交通事故分析研判表及現場照片三張在卷
    足憑。是被告嗣雖辯稱伊未感覺壓到告訴人之腳等語，縱然為真，亦不足解免被
    告所駕駛車輛肇事之事實。且按汽車行駛時，駕駛人應注意車前狀況，並隨時採
    取必要之安全措施，道路交通安全規則第九十四條第三項定有明文，本案被告駕
    駛汽車行經肇事地點，本應注意上開規定，依當時情形，亦無不能注意之情事，
    竟疏未注意在其右前方步行購物之告訴人，致其所駕駛車輛之右前輪，撞擊告訴
    人之右腳，致告訴人受有如事實欄所述之傷害，所為過失堪以認定。又台北市車
    輛行車事故鑑定委員會就被告過失責任，亦同此見解，有鑑定意見書在卷為憑。
    而告訴人確因本件車禍受傷，亦有中山醫院驗傷診斷書一紙在卷可徵。被告之過
    失行為，與告訴人因本件車禍而受傷間，有相當因果關係。末被告對於未發覺之
    罪自首而接受裁判，亦有台北市政府警察局中山分局交通分隊之自首報告表在卷
    為憑。綜上，被告所辯，礙難採信，本案事證明確，犯行洵堪認定。
二、核被告甲○○所為，係犯刑法第二百八十四條第一項前段之過失傷害罪。原審對
    被告論罪科刑，固非無見。惟查：（一）原審未審酌被告犯罪後之自首，漏未依
    刑法第六十二條前段減輕其刑。（二）本件被告犯罪行為後，刑法第四十一條已
    於九十年一月十日修正公佈，並於同年月十二日實施，經比較新舊法之規定，裁
    判時之新法並無不利被告，依刑法第二條第一項前段規定，應適用裁判時即修正
    後刑法第四十一條第一項前段之規定，諭知易科罰金折算標準，原審未及審酌，
    尚有未洽。（三）原判決未及審酌被告於本院審理期間已與被害人達成和解之情
    狀。檢察官上訴指摘原審對於乙○○之子牛彥程遭撞傷部份漏未判決，有已受請
    求之事項未予以判決之誤等情，然查，牛彥程傷害部份，係屬告訴乃論之罪，未
    據有告訴權人於告訴期間提起告訴，其訴訟要件不備，原審自不得一併判決，檢
    察官據此上訴，雖無理由，而原判決既有上述可議，自應由本院撤銷改判。爰審
    酌被告之過失程度、告訴人所受之傷勢、已與告訴人達成民事和解及犯罪後態度
    等一切情狀，量處如主文第二項所示之刑，並依前揭（二）諭知易科罰金之折算
    標準。末被告前未曾受有期徒刑以上刑之宣告，此有台灣高等法院檢察署刑案紀
    錄簡覆表附卷可按，念其素行尚佳，因一時疏忽而罹刑章，且犯後與被害人達成
    和解，未及撤回告訴，經此教訓後，應已知警惕，而無再犯之虞，本院因認對被
    告所宣告之刑，以暫不執行為適當，乃併予宣告緩刑二年以啟自新。
三、據上論斷，應依刑事訴訟法第四百五十五條之一第三項、第三百六十九條第一項
    前段、第三百六十四條、第二百九十九條第一項前段、刑法第二條第一項前段、
    第二百八十四條第一項前段、第四十一條第一項前段、第六十二條前段、第七十
    四條第一款，罰金罰鍰提高標準條例第一條前段、第二條，判決如主文。
本案經檢察官丙○○到庭執行職務。
中      華      民      國    九十一      年      八      月    十四    日
台灣台北地方法院交通法庭
                              審判長法  官  劉  壽  嵩
                                    法  官  曾  啟  謀
                                    法  官  劉  嶽  承
右正本證明與原本無異。
不得上訴。
                                    書記官  江  虹  儀
中      華      民      國    九十一     年      八       月    十四    日
附錄本案論罪科刑法條全文：
刑法第二百八十四條第一項
  因過失傷害人者，處六月以下有期徒刑，拘役或五百元以下罰金。致重傷者，處一
  年以下有期徒刑，拘役或五百元以下罰金。
